臺灣士林地方法院交通事件裁定　　　　 94年度交聲字第288號
原處分機關　臺北市交通事件裁決所
異　議　人
即受處分人　甲○○
上列異議人即受處分人因違反道路交通管理處罰條例案件，對於
臺北市交通事件裁決所民國94年4 月1 日北市裁二字第裁22-ACV
525247號裁決聲明異議，本院裁定如下：
    主  文
異議駁回。
    理  由
一、按汽車駕駛人，行經有燈光號誌管制之交岔路口闖紅燈者，
    處新台幣（下同）1,800 元以上5,400 元以下罰鍰，道路交
    通管理處罰條例第53條第1 項定有明文，並依同法第63條第
    1項第3款之規定記違規點數3點。
二、本件異議人即受處分人甲○○於民國94年1 月10日7 時15分
    許，駕駛車牌號碼360-CD號營業小客車，行經臺北市○○○
    路○ 段82巷口，遇有燈光號誌管制之交岔路口闖紅燈，經警
    攔停舉發，依道路交通管理處罰條例第53條第1項 之規定裁
    處罰鍰2,700 元，並依同條例第63條第1 項第3款 之規定記
    違規點數3 點。
三、訊據受處分人雖坦承有於上開時間行經案發路段為警舉發之
    事實，惟矢口否認有何闖紅燈情事，辯稱：當天被員警攔停
    時，員警係表示伊營業小客車後方車號字體太小，伊說會改
    進，但警察硬要看證件，並且說我闖紅燈違規，但伊實際上
    沒有闖紅燈云云。經查：
（一）受處分人甲○○於94年1 月10日7 時15分許，駕駛車牌號
      碼360-CD號營業小客車，行經臺北市○○○路○ 段82巷口
      ，紅燈右轉之違規事實，業據證人即本件舉發員警陳永旺
      於本院調查時結證稱：當天伊係執行巡邏勤務，在快到中
      山北路7 段82巷口時，看到中山北路口是紅燈，垂直方向
      的82巷應該是綠燈，結果有一個婦女騎著機車由82巷駛出
      ，當時就看到受處分人駕駛計程車闖紅燈，還差一點撞到
      該名騎機車之婦女，伊就追上去到中山北路114 巷口，受
      處分人停車載客才將受處分人攔停等語（本院卷第20頁訊
      問筆錄參照）明確，而證人乃依法執勤之員警，與受處分
      人並無嫌怨與利害關係，並無必要於法院具結擔保證言真
      實性後，甘冒偽證罪責風險，而故為虛偽陳述以誣陷受處
      分人之可能。而由證人庭呈之舉發現場圖觀之，證人當時
      停放警車之處距離被告闖紅燈之地點不過30公尺，且案發
      時值上午7 時15分許，天已大亮，核亦無錯誤舉發之可能
      性，所證自屬可信。
（二）受處分人雖以前詞置辯，然查：受處分人對於當天舉發情
      形，於本案向原處分機關申訴時，於申訴書係載稱：當天
      警員攔停時，係直接告知伊闖紅燈，伊有當場告知警員並
      無違規事實，卻不被採納等語，根本沒有提及警員有說營
      業小客車字體太小之問題，然於本案異議時，異議狀復又
      載稱：員警上前盤查，僅告知後車窗字體太小，嗣在邊談
      話聊天中，員警以伊闖紅燈為由開單處罰，並趁伊未發現
      時要伊簽名，伊於簽名後收受舉發單後才知內容與事實不
      符等語，於本院訊問時又改為前開辯解（員警先講字體太
      小，然後又說伊闖紅燈），前後對於同一舉發事實，竟有
      三種不同說法，說辭反覆不一，亦足見其辯稱沒有闖紅燈
      云云信用性甚低，顯係為脫免處罰推諉之詞，不足採信。
      本件事證明確，異議人之違規行為堪以認定。
四、從而原處分機關據以援引上開規定，裁處異議人罰鍰2,700
    元，並記違規點數3 點之處分，並無不當。本件異議為無理
    由，應予駁回。
五、據上論斷，應依道路交通案件處理辦法第19條，裁定如主文
    。
中　　華　　民　　國　　94　　年　　5 　　月　　26　　日
                  交通法庭法  官  王沛雷
以上正本證明與原本無異。
如不服本裁定，應於送達後5 日內，向本院提出抗告狀。
                          書記官  詹志鵬
中　　華　　民　　國　　94　　年　　6 　　月　　1 　　日
